【裁判字號】    98,台上,115
【裁判日期】    980109
【裁判案由】    偽造文書等罪
【裁判全文】
最高法院刑事判決              九十八年度台上字第一一五號
上  訴  人  甲○○
上列上訴人因偽造文書等罪案件，不服台灣高等法院中華民國九
十七年十月七日第二審判決（九十七年度上訴字第三八０六號，
起訴案號：台灣台北地方法院檢察署九十六年度偵字第二０八０
０號），提起上訴，本院判決如下：
    主  文
上訴駁回。
    理  由
一、行使偽造私文書部分
按刑事訴訟法第三百七十七條規定，上訴於第三審法院，非以判
決違背法令為理由，不得為之。是提起第三審上訴，應以原判決
違背法令為理由，係屬法定要件。如果上訴理由書狀並未依據卷
內訴訟資料，具體指摘原判決不適用何種法則或如何適用不當，
或所指摘原判決違法情事，顯與法律規定得為第三審上訴理由之
違法情形，不相適合時，均應認其上訴為違背法律上之程式，予
以駁回。本件原判決維持第一審依想像競合犯之例，從一重論處
上訴人甲○○行使偽造私文書共五十八罪之判決，駁回其在第二
審之上訴，已詳敘認定犯罪事實之依據及憑以認定之理由。對於
原判決附表所列五十八次盜刷被害人余佳容之信用卡購物犯行，
上訴人僅否認其中編號五十部分，而自白其餘五十七次，並以該
編號五十部分係在余佳容陪同下，經余佳容同意為之云云為辯，
認為不足採信，亦依查證所得指駁說明。從形式上觀察，原判決
並無違背法令之情形。按以判決有「應於審判期日調查之證據未
予調查」之違背法令情形為第三審上訴理由者，必須於理由書狀
內具體敘明其所指原審未調查之證據如何與待證事實具有重要之
關係，為認事用法之基礎，確有調查之必要性，因原審未予調查
，又未說明不予調查之理由，致判決結果迥異，如予調查，必能
推翻原判決結果，始足當之。上訴意旨無視上訴人之上述自白，
任意質疑原判決附表所列上訴人五十八次盜刷犯行，其中有余佳
容自行刷卡使用情形，已非依據卷內資料執為指摘之適法第三審
上訴理由，又指摘原審未依上訴人所請向各發卡銀行查詢有無於
刷卡後以簡訊通知持卡人乙事，有應於審判期日調查之證據未予
調查之違法云云，亦未具體敘明因原審未就此調查致判決結果迥
異，如予調查，必能推翻原判決結果，殊非適法之第三審上訴理
由。此部分上訴違背法律上之程式，應予駁回。
二、竊盜部分
刑事訴訟法第三百七十六條所列各罪之案件，經第二審判決者，
不得上訴於第三審法院。上訴人竊取信用卡部分，原審係依刑法
第三百二十條第一項論處罪刑，核屬刑事訴訟法第三百七十六條
第二款之案件。依前開說明，既經第二審判決，自不得上訴於第
三審法院，上訴人猶提起上訴，顯為法所不許，此部分應併予駁
回。
據上論結，應依刑事訴訟法第三百九十五條前段，判決如主文。
中    華    民    國  九十八  年    一    月    九    日
                      最高法院刑事第十一庭
                          審判長法官  花  滿  堂
                                法官  黃  正  興
                                法官  陳  東  誥
                                法官  林  錦  芳
                                法官  洪  昌  宏
      本件正本證明與原本無異
                                      書  記  官
中    華    民    國  九十八  年    一    月   十二   日
                                                      Ｅ


司法院資訊處製作；財團法人民間司法改革基金會備份。
